臺灣屏東地方法院刑事裁定              100年度訴字第450號
公  訴  人  臺灣屏東地方法院檢察署檢察官
被      告  江奇凌
選任辯護人  葉武侯律師
被      告  曾柏軒
選任辯護人  柳聰賢律師
上列被告等因違反毒品危害防制條例等案件，本院裁定如下：
    主  文
江奇凌、曾柏軒均自民國壹佰年玖月捌日起延長羈押貳月。
    理  由
一、查被告江奇凌因違反毒品危害防制條例案件，前經本院訊問
    後，雖否認有何販賣第二級毒品及第三級毒品之犯行，惟此
    業經證人林芯瑤、少年謝○呈、李○豪於警詢及偵查中證述
    甚詳，並有監聽譯文在卷可稽；另被告曾柏軒因違反毒品危
    害防制條例案件，前經本院訊問後，否認有何販賣第二級毒
    品及第三級毒品之犯行，惟此業據證人張為程、蕭銘宏、孫
    翌峻、邵彥鈞、楊長儒、陳昆廷、林郁舜於警詢及偵查中證
    述綦詳，並有監聽譯文、照片等件在卷可憑；綜上各節觀之
    ，足認被告江奇凌、曾柏軒所涉販賣第二級毒品及第三級毒
    品，均屬罪嫌重大，而認均有羈押之原因；又被告江奇凌、
    曾柏軒所涉販賣第二級毒品罪及販賣第三級毒品罪，均係屬
    最輕本刑為有期徒刑5 年以上之重罪，衡諸常情判斷，一般
    人如遇到重罪之追訴，常有逃亡，棄保之情形，且被告江奇
    凌、曾柏軒均否認有何販賣毒品之犯行，已如前述，然被告
    曾柏軒所涉販賣毒品罪數分別高達38罪，而被告江奇凌所為
    販賣毒品次數為5 次等情，次數均非少，堪認被告江奇凌、
    曾柏軒均恐有逃亡之虞，顯有予以羈押之必要，故分別於民
    國100 年4 月8 日、9 日，爰依刑事訴訟法第101 條第1 項
    第3 款之規定，俱裁定予以羈押在案，嗣經本院於100 年6
    月29日，俱予裁定自100 年7 月8 日起延長羈押2 月，合先
    敘明。
二、按羈押之目的在保全刑事偵查、審判及執行之進行，確保刑
    事偵查及審判機關得以依法從事犯罪事實之調查與認定，被
    告經法官訊問後，認為犯罪嫌疑重大，且該當於刑事訴訟法
    第101 條第1 項或第101 條之1 第1 項所定情形之一，並有
    羈押之必要性者，即得依法予以羈押。又按「被告犯上開重
    罪條款且嫌疑重大者，仍應有相當理由認為其有逃亡、湮滅
    、偽造、變造證據或勾串共犯或證人等之虞，法院斟酌命該
    被告具保、責付或限制住居等侵害較小之手段，均不足以確
    保追訴、審判或執行程序之順利進行，此際予以羈押，方堪
    稱係屬維持刑事司法權有效行使之最後必要手段。是被告縱
    然符合上揭第3 款之羈押事由，法官仍須就犯罪嫌疑是否重
    大、有無羈押必要、有無不得羈押之情形予以審酌，非謂一
    符合該款規定之羈押事由，即得予以羈押，業經司法院釋字
    第665 號解釋釋明在案。上揭所稱『相當理由』，與同條項
    第1 款、第2 款法文內之『有事實足認有……之虞』（學理
    上解釋為「充分理由」）尚屬有間，其條件當較寬鬆。良以
    重罪常伴有逃亡、滅證之高度可能，係趨吉避凶、脫免刑責
    、不甘受罰之基本人性，倘一般正常之人，依其合理判斷，
    可認為該犯重罪嫌疑重大之人具有逃亡或滅證之相當或然率
    存在，即已該當相當理由」之認定標準，不以達到充分可信
    或確定程度為必要。以量化為喻，若依客觀、正常之社會通
    念，認為其人已有超過百分之50之逃亡、滅證可能性者，當
    可認具有相當理由認為其有逃亡、滅證之虞。此與前2 款至
    少須有百分之80以上，始足認有該情之虞者，自有程度之差
    別。再其認定，固不得憑空臆測，但不以絕對客觀之具體事
    實為限，若有某些跡象或情況作為基礎，即無不可。」最高
    法院著有98年度臺抗第668 號裁定意旨可資參照。
三、茲本院以被告江奇凌、曾柏軒之羈押期間均於100 年9 月7
    日，即將屆滿，而被告江奇凌、曾柏軒均仍堅詞否認部分犯
    行，惟經本院核閱相關案卷後，認被告江奇凌、曾柏軒涉犯
    違反毒品危害防制條例第4 條第2 項、第3 項之罪嫌，均屬
    重大，足認前揭羈押之原因及必要性依然存在，且被告曾柏
    軒所涉本件販賣毒品之犯行已達38次之多，再者被告江奇凌
    、曾柏軒所涉販賣第二級毒品甲基安非他命及第三級毒品K
    他命之犯行，均係最輕本刑為5 年以上有期徒刑之重罪，罪
    質及惡性均非輕微，可預期將受重刑宣判，是其等為規避刑
    罰之執行而妨礙審判、執行之可能性亦隨之增加，若准以具
    保停止羈押，其逃亡之誘因及可能性亦隨之增加，惟羈押之
    目的在保全刑事偵查、審判及執行之進行，並確保刑事偵查
    及審判機關得以依法從事犯罪事實之調查與認定，是本院綜
    合上揭諸情，認有相當理由足認被告江奇凌、曾柏軒均有逃
    亡之可能，以命具保、責付或限制住居等侵害較小之手段，
    均不足以確保審判或執行程序之順利進行，基此，本院審酌
    比例原則及必要性原則，認被告江奇凌、曾柏軒仍均有予以
    繼續羈押之必要，爰諭知被告江奇凌、曾柏軒均自100 年9
    月8 日起，延長羈押2 月。
四、至被告江奇凌以其需回家探望家人等語；而被告曾柏軒以其
    已坦認犯行，希望繼續學業等情，聲請具保停止羈押乙節，
    惟被告江奇凌、曾柏軒原羈押之事由均未消滅，且無法以具
    保代之，仍有繼續羈押之必要，已經本院審認如前，又被告
    江奇凌、曾柏軒前揭聲請理由，要與刑事訴訟法第114 條各
    款所規定應停止羈押之事由無涉，是被告江奇凌、曾柏軒以
    此為由聲請具保停止羈押，顯無理由，附此敘明。
五、爰依刑事訴訟法第220 條、第108 條第1 項，裁定如主文。
中    華    民    國  100     年    8     月    26    日
                刑事第一庭   審判長法  官  徐美麗
                                   法  官  薛侑倫
                                   法  官  許瑜容
以上正本證明與原本無異。
如不服本裁定，應於收受送達後5 日內向本院提出抗告書狀敘述
抗告之理由抗告於臺灣高等法院高雄分院。
中    華    民    國   100    年    8     月    26    日
                                   書記官  龔惠婷